【裁判字號】    98,審抗,206
【裁判日期】    980918
【裁判案由】    本票裁定
【裁判全文】
臺灣臺北地方法院民事裁定             98年度審抗字第206號
    再 抗 告人  詹勳敏
    非訟代理人  莫詒文律師
                林慧音律師
上列再抗告人因與相對人甲○○間本票裁定事件，對於中華民國
98年7月27日本院第二審裁定，提起再抗告，本院裁定如下：
    主  文
再抗告駁回。
再抗告程序費用新臺幣壹仟元由再抗告人負擔。
    理  由
一、按對於抗告法院之裁定再為抗告，僅得以其適用法規顯有錯
    誤為理由，並經原法院之許可者為限。前項許可，以原裁定
    所涉及之法律見解具有原則上之重要性者為限，非訟事件法
    第45條第3項、第4項分別定有明文。又所謂適用法規顯有錯
    誤，係指確定裁判違背法規或現存判例解釋者，或抗告法院
    所為之裁定，就其取捨證據自行確定之事實，適用法規所持
    法律上判斷顯有錯誤而言。又所謂原則上之重要性，係指該
    再抗告事件所涉及之法律問題，意義重大而有加以闡釋之必
    要者而言。
二、本件再抗告意旨略以：本件相對人所執之系爭3 紙本票，依
    形式觀察均已罹於票據法第22條第1項規定之3年消滅時效，
    原審裁定適用法規顯有錯誤，且與臺灣高等法院97年度非抗
    字第27號及97年度非抗字第41號裁定見解有違。又原裁定附
    表編號3 之本票並無到期日記載，相對人既未向再抗告人為
    提示，自無從起算該紙本票之利息，原審裁定竟准該紙本票
    自93年11月12日起算利息，自有違誤。況且，再抗告人業已
    清償系爭3 紙本票債務，相對人自不得再聲請本票強制執行
    ，爰依法提起再抗告云云。
三、經查，執票人聲請本票強制執行事件，本屬非訟事件，則依
    非訟事件程序審查結果，並無確定實體法律關係之效力，故
    發票人就票據債務存否之實體爭執，自應另提起確認之訴，
    予以解決。而本件再抗告人所執上開本票時效、未經提示及
    清償等抗辯，業據相對人具狀為爭執。則系爭本票請求權究
    有無罹時效？時效有無中斷？有無提示或已因清償而消滅等
    情，在在涉及系爭本票之實體上爭執，本非非訟程序所得審
    究，則抗告法院依形式審查結果，並無何適用法規顯有錯誤
    ，更未涉及法律異議重大而有加以闡釋之必要。揆諸首揭規
    定及說明，本件再抗告人所為再抗告，即不應許可，應予駁
    回。
四、據上論結，本件再抗告不應許可，爰依非訟事件法第45條第
    5項，民事訴訟法第436條之3第3項、第95條、第78條，裁定
    如主文。
中    華    民    國    98    年    9     月    18    日
                        民事第六庭審判長法官  朱漢寶
                                        法官  林麗真
                                        法官  傅中樂
以上正本係照原本作成。
如對本裁定抗告須於裁定送達後10日內向本院提出抗告狀，並繳
納抗告費新台幣1,000元。
中    華    民    國    98    年    9     月    18    日
                                      書記官  王文心


司法院資訊處製作；財團法人民間司法改革基金會備份。
